【裁判字號】    97,上訴,2026
【裁判日期】    970826
【裁判案由】    毀損等
【裁判全文】
臺灣高等法院刑事判決                97年度上訴字第2026號
上  訴  人  臺灣桃園地方法院檢察署檢察官
被      告  乙○○
上列上訴人因被告毀損案件，不服臺灣桃園地方法院九十七年度
審訴字第一三五號，中華民國九十七年三月二十八日第一審判決
（起訴案號：臺灣桃園地方法院檢察署九十六年度偵字第二０八
九四號），提起上訴，本院判決如下：
    主  文
原判決關於毀壞他人建築物暨定執行刑部分撤銷。
乙○○毀壞他人建築物，處有期徒刑柒月。
    事  實
一、乙○○明知桃園縣平鎮市○○○路一一號長程輪圈股份有限
    公司（下稱長程公司）之廠房為他人所有，竟意圖為自己不
    法之所有，於民國九十六年八月十一日某時許，以電話聯絡
    從事工程業務之第三人陳嘉潔，向陳嘉潔表示欲僱請陳嘉潔
    處理拆除上開廠房事宜，並於翌日帶同陳嘉潔至上開廠房估
    價，再於同年月十五日下午二時許，向真實姓名年籍不詳、
    綽號「阿川」之成年男子，取得由不明人士冒用第三人甲○
    ○名義製作之「權利移轉書」（內容為第三人甲○○將其對
    長程公司負責人之債權讓與乙○○），旋於同年月十七日下
    午五時許，為使陳嘉潔相信其有拆除變賣廠房設備之合法權
    源，基於行使偽造私文書之犯意，提出上開權利移轉書於陳
    嘉潔，而行使偽造私文書，足生損害於甲○○（行使偽造私
    文書部分業經原審判決有罪確定），並以新臺幣（下同）十
    萬元代價，僱用不知情之陳嘉潔等六名工人，駕駛連結車、
    吊車、挖土機等機具共同前往上址，將上開廠房之鋼骨結構
    等五金材料拆卸而竊取之，並因而毀損上開廠房。嗣為長程
    公司相關人員發現而報警查獲而竊盜未遂。
二、案經桃園縣政府警察局平鎮分局報告臺灣桃園地方法院檢察
    署檢察官偵辦後起訴。
    理  由
壹、程序部分：
    按被告以外之人於審判外之言詞或書面陳述，除法律有規定
    者外，不得作為證據；又被告以外之人於審判外之陳述，雖
    不符合同法第一百五十九條之一至第一百五十九條之四之規
    定，但經當事人於審判程序同意作為證據，法院審酌該言詞
    陳述或書面陳述作成時之情況，認為適當者，亦得為證據。
    當事人、代理人或辯護人於法院調查證據時，知有第一百五
    十九條第一項不得為證據之情形，而未於言詞辯論終結前聲
    明異議者，視為有前項之同意，刑事訴訟法第一百五十九條
    第一項及第一百五十九條之五分別定有明文。本判決下列所
    引用之各該被告以外之人於審判外之陳述（包含書面陳述）
    ，雖屬傳聞證據，惟當事人於本院審判期日中表示同意作為
    證據方法而不予爭執，本院審酌上開證據資料製作時之情況
    ，尚無違法不當及證明力明顯過低之瑕疵，亦認為以之作為
    證據應屬適當。揆諸前開規定，爰依刑事訴訟法第一百五十
    九條之五規定，認前揭證據資料均有證據能力，先予敘明。
貳、實體部分：
一、上揭犯罪事實，迭據被告乙○○於偵查、原審及本院審理時
    均坦承不諱（見偵卷第七七、七八頁，原審卷第二二頁，本
    院卷第二二頁反面、二四頁），核與被害人甲○○於警詢（
    見偵卷第五０、五一頁）、證人林彥光、陳嘉潔、游鴻山於
    警詢及偵查中具結（見偵卷第一八至二０、四一至四三、四
    六至四八、七六至七七頁）、證人費驊強、石惠龍、李明輝
    、林振光於警詢（見偵卷第二三至二五、二九至三０、三三
    至三四、三七至三八頁）、證人林茂章於偵查中具結證述（
    見偵卷第一一一頁）之情節相符，另有權利移轉書影本、委
    託代工拆除工程合約書影本、桃園縣平鎮市○○○路一一號
    之建物謄本、贓物領據、台灣桃園地方法院九十五年度執全
    天字第四二九四號民事執行卷部分影本及現場照片二十一張
    在卷可稽（見偵卷第五六、五七、五九至六一、八四至九一
    、九七頁），足認被告之自白與事實相符，堪以採信。本件
    事證明確，被告犯行堪以認定，自應依法論科。
二、核被告所為，係犯刑法第三百二十條第三項、第一項之竊盜
    未遂及第三百五十三條第一項之毀損建築物罪。被告使不知
    情之陳嘉潔等六名工人為上開竊盜未遂及毀損建築物之行為
    ，為間接正犯。被告所犯上開竊盜未遂與毀損建築物二罪間
    ，係一行為觸犯上開二罪名，為想像競合犯，應依刑法第五
    十五條規定，從一重之毀損建築物罪處斷。
三、原審據以論科，固非無見。惟：(一)原審未論及被告間接正犯
    之行為，自有未洽；(二)刑法第三百五十三條毀壞他人建築物
    罪之最低本刑為有期徒刑六月，原審就被告此部分之犯行處
    有期徒刑五月，與法有違，亦有未當；(三)原審於據上論斷欄
    中，漏列刑法第五十五條條文，尚有未合。檢察官上訴意旨
    執以指摘原判決不當，為有理由，應就原審判決關於毀壞他
    人建築物暨定執行刑部分，予撤銷改判。爰審酌被告犯罪之
    目的、手段、造成長程公司所有建築物之損失暨犯後雖坦承
    犯行但迄今未賠償相關被害人等一切情狀，量處如主文第二
    項所示之刑。
據上論斷，應依刑事訴訟法第三百六十九條第一項前段、第三百
六十四條、第二百九十九條第一項前段，刑法第三百二十條第三
項、第一項、第三百五十三條第一項、第五十五條，判決如主文
。
本案經檢察官陳明光到庭執行職務。
中    華    民    國    97    年    8     月    26    日
                  刑事第十七庭  審判長法  官  趙功恆
                                      法  官  陳世宗
                                      法  官  陳憲裕
以上正本證明與原本無異。
如不服本判決，應於收受送達後十日內向本院提出上訴書狀，其
未敘述上訴之理由者並得於提起上訴後十日內向本院補提理由書
（均須按他造當事人之人數附繕本）。
                                      書記官  劉育妃
中    華    民    國    97    年    8     月    29    日
附錄：本案論罪科刑法條全文
刑法第三百二十條：
（普通竊盜罪、竊佔罪）
意圖為自己或第三人不法之所有，而竊取他人之動產者，為竊盜
罪，處 5 年以下有期徒刑、拘役或 5 百元以下罰金。
意圖為自己或第三人不法之利益，而竊佔他人之不動產者，依前
項之規定處斷。
前二項之未遂犯罰之。
刑法第三百五十三條第一項：
（毀壞建築物、礦坑、船艦罪）
毀壞他人建築物、礦坑、船艦或致令不堪用者，處 6 月以上 5
年以下有期徒刑。
因而致人於死者，處無期徒刑或 7 年以上有期徒刑，致重傷者，
處 3 年以上 10 年以下有期徒刑。
第 1 項之未遂犯罰之。


司法院資訊處製作；財團法人民間司法改革基金會備份。
